【裁判字號】    95,訴緝,177
【裁判日期】    950410
【裁判案由】    毒品危害防制條例
【裁判全文】
臺灣臺中地方法院刑事判決             95年度訴緝字第177號
公  訴  人  臺灣臺中地方法院檢察署檢察官
被      告  甲○○  更名前為.
上列被告因違反毒品危害防制條例案件，經檢察官提起公訴（起
訴案號：九十四年度毒偵字第四四一三號及移送併辦案號：九十
四年度毒偵字第五二一五、五四三三、六四二七號），復經本院
合議庭裁定由受命法官獨任行簡式審判程序，本院判決如下：
    主    文
甲○○連續施用第一級毒品，累犯，處有期徒刑壹年壹月，扣案
之海洛因玖包（驗餘淨重柒點捌捌公克，包裝重壹點玖柒公克）
、海洛因拾貳包（驗餘淨重柒點伍公克，包裝重點肆玖公克
）、海洛因壹包（驗餘淨重玖點陸柒公克，包裝重零點肆陸公克
）及海洛因壹包（驗餘淨重貳點零柒公克，包裝重零點伍公克
）均沒收銷燬之，扣案之針筒壹支沒收；又連續施用第二級毒品
，累犯，處有期徒刑柒月。應執行有期徒刑壹年柒月，扣案之海
洛因玖包（驗餘淨重柒點捌捌公克，包裝重壹點玖柒公克）、海
洛因拾貳包（驗餘淨重柒點伍公克，包裝重點肆玖公克）、
海洛因壹包（驗餘淨重玖點陸柒公克，包裝重零點肆陸公克）及
海洛因壹包（驗餘淨重貳點零柒公克，包裝重零點伍公克）均
沒收銷燬之，扣案之針筒壹支沒收。
    犯罪事實
一、甲○○有妨害自由、違反肅清煙毒條例、違反毒品危害防制
    條例等前科，其中於民國（下同）九十二年間因妨害自由、
    違反毒品危害防制條例案件，經本院分別判處有期徒刑五月
    、八月，應執行有期徒刑一年確定，於九十三年十二月三十
    一日縮刑期滿執行完畢（本件已構成累犯）；又其曾於九十
    年間因違反毒品危害防制條例案件，經本院裁定觀察勒戒，
    經執行後因有繼續施用毒品傾向，再經本院裁定並經執行強
    制戒治，於九十一年十月七日強制戒治執行完畢。詎其猶不
    知悔改，於前開強制戒治執行完畢釋放後五年內，復基於施
    用第一級毒品海洛因之概括犯意，自九十四年四月上旬某日
    起至九十五年三月十七日止，在臺中縣龍井鄉○○村○○路
    ○段一六０號住處、臺中市○○○路一一九號十三樓之五居
    處、臺中市○○路○段一一二號三樓四０八室居處等地，以
    將海洛因摻入針筒後再注射之方式，約二、三天一次，連續
    施用第一級毒品海洛因多次；另又於前開強制戒治執行完畢
    釋放後五年內，再基於施用第二級毒品甲基安非他命之概括
    犯意，自九十四年六月四日起至同年九月十六日止，在臺中
    縣龍井鄉○○村○○路○段一六０號住處、臺中市○○○路
    一一九號十三樓之五居處等地，將甲基安非他命置於玻璃吸
    食器內，以火燒烤，使之產生煙霧，再以口吸入之方式，約
    三、四天一次，連續施用第二級毒品甲基安非他命多次。嗣
    於九十四年四月二十二日九時三十分許，在臺中縣龍井鄉○
    ○路○段一六０號住處為警查獲，並扣得其所有供施用之第
    一級毒品海洛因九包（合計毛重十一公克，驗餘淨重七點八
    八公克，包裝重一點九七公克）及其所有供施用海洛因所用
    之針筒一支；又於九十四年六月六日十八時三十分許，在臺
    中市○區○○路與篤行路口，為警攔檢查獲，並扣得其所有
    供施用之第一級毒品海洛因十二包（毛重十點二公克，驗餘
    淨重七點三五公克，包裝重三點四九公克）；再於九十四年
    九月十六日十六時許，在臺中市○○○路一一九號十三樓之
    五居處為警查獲，並扣得其所有供施用之第一級毒品海洛因
    一包（毛重十點一公克，驗餘淨重九點六七公克，包裝重０
    點四六公克）；又於九十四年十一月十三日二十二時許，在
    臺中市○○路○段一一二號三樓四０八室為警查獲，並扣得
    第一級毒品海洛因一包（毛重二點五公克，驗餘淨重二點０
    七公克，包裝重０點五三公克）。
二、案經臺中市警察局第二分局報請臺灣臺中地方法院檢察署檢
    察官偵查起訴，並經臺中縣警察局烏日分局、臺中市警察局
    第二分局、第六分局報請臺灣臺中地方法院檢察署檢察官移
    送併辦，復經本院合議庭裁定由受命法官獨任行簡式審判程
    序。
    理  由
一、訊據被告甲○○對於上揭時地施用海洛因多次及施用甲基安
    非他命多次之犯行於本院均坦承不諱，並有如犯罪事實欄所
    載時地查獲而扣案為被告所有供施用海洛因所用之針筒一支
    、第一級毒品海洛因九包（合計毛重十一公克，驗餘淨重七
    點八八公克，包裝重一點九七公克）、第一級毒品海洛因十
    二包（毛重十點二公克，驗餘淨重七點三五公克，包裝重三
    點四九公克）、第一級毒品海洛因一包（毛重十點一公克，
    驗餘淨重九點六七公克，包裝重０點四六公克）、第一級毒
    品海洛因一包（毛重二點五公克，驗餘淨重二點０七公克，
    包裝重０點五三公克）可稽，上開扣案海洛因分經法務部調
    查局鑑定結果，均係海洛因無訛，有法務部調查局鑑定通知
    書四份在卷可稽；且查，被告如犯罪事實欄所載時地為警查
    獲後，經採尿送驗以ＧＣ／ＭＳ確認結果，呈可待因、嗎啡
    陽性（九十四年六月六日、同年九月十六日、同年十一月十
    三日採尿結果）、安非他命、甲基安非他命陽性反應（九十
    四年六月六日、同年九月十六日採尿結果），有中山醫學大
    學附設醫院藥物濫用檢測中心尿液檢驗報告三份附卷可稽，
    足認被告上揭自白與事實相符，其上揭施用第一、二級毒品
    犯行堪予認定。又查，被告前於九十年間因違反毒品危害防
    制條例案件，經本院裁定觀察勒戒，經執行後因有繼續施用
    毒品傾向，再經本院裁定並經執行強制戒治，於九十一年十
    月七日強制戒治執行完畢等情，亦有臺灣高等法院被告全國
    前案紀錄表、臺灣臺中地方法院檢察署刑案資料查註紀錄表
    可佐，是被告確係於前開強制戒治執行完畢釋放後五年內再
    犯本件施用海洛因、甲基安非他命犯行。事証明確，被告上
    揭施用第一級、第二級毒品犯行均堪予認定。
二、核被告甲○○所為，係犯毒品危害防制條例第十條第一項之
    施用第一級毒品罪及同條例第十條第二項之施用第二級毒品
    罪。被告施用第一級毒品海洛因、第二級毒品甲基安非他命
    而持有海洛因、甲基安非他命之低度行為，應分別為其施用
    海洛因、甲基安非他命之高度行為所吸收，均不另論罪。再
    被告多次施用海洛因、多次施用甲基安非他命犯行，各時間
    緊接，所犯構成要件相同，顯均係基於概括犯意反覆為之，
    分別為連續犯，各論以一施用第一級毒品罪、一施用第二級
    毒品罪，並均依法加重其刑。又被告所犯上開之施用第一級
    毒品海洛因罪、第二級毒品甲基安非他命罪間，犯意各別，
    行為互殊，犯罪構成要件不同，應予分論併罰。再被告有妨
    害自由、違反肅清煙毒條例、違反毒品危害防制條例等前科
    ，其中於九十二年間因妨害自由、違反毒品危害防制條例案
    件，經本院分別判處有期徒刑五月、八月，應執行有期徒刑
    一年確定，於九十三年十二月三十一日縮刑期滿執行完畢，
    有臺灣高等法院被告全國前案紀錄表、臺灣臺中地方法院檢
    察署刑案資料查註紀錄表在卷可佐，其於有期徒刑執行完畢
    後五年內，再犯本件有期徒刑以上之二罪，均為累犯，均應
    依刑法第四十七條規定加重其刑，並均遞加之。爰審酌被告
    一再施用毒品，經觀察勒戒、強制戒治後，仍不知戒惕，再
    次施用第一級毒品、第二級毒品，無視於毒品對於自身健康
    之戕害及國家對於杜絕毒品犯罪之禁令，不知戒除惡習，然
    念及被告坦承施用毒品犯行，態度良好，其施用毒品海洛因
    及甲基安非他命並無危害他人，本之施用毒品者均有相當程
    度之成癮性及心理依賴，其犯罪心態與一般刑法犯罪之本質
    並不相同，容應以「病人」之角度為考量，並側重適當之醫
    學治療及心理矯治為宜，及被告施用毒品之次數、期間等一
    切情狀，各量處如主文所示之刑，並定其應執行刑。
三、扣案之第一級毒品海洛因九包（合計毛重十一公克，驗餘淨
    重七點八八公克，包裝重一點九七公克）、第一級毒品海洛
    因十二包（毛重十點二公克，驗餘淨重七點三五公克，包裝
    重三點四九公克）、第一級毒品海洛因一包（毛重十點一公
    克，驗餘淨重九點六七公克，包裝重０點四六公克）、第一
    級毒品海洛因一包（毛重二點五公克，驗餘淨重二點０七公
    克，包裝重０點五三公克），係被告施用之第一級毒品，亦
    據被告於本院陳明在卷，爰依法宣告沒收銷燬；再扣案之針
    筒一支，係被告所有供施用海洛因所用之物，業據被告於本
    院陳明在卷，爰依法宣告沒收。
四、被告自九十四年十一月十四日起至九十五年三月十七日止之
    施用海洛因多次之犯行部分，及移送併辦部分（即九十四年
    毒偵字第五四三三、五二一五、六四二七號），即被告於九
    十四年四月二十二日、又自九十四年六月七日至同年十一月
    十三日止之施用海洛因多次犯行部分，及被告自九十四年六
    月七日起至九月十六日止之施用甲基安非他命犯行之部分，
    雖未據起訴，惟與前開起訴並有罪部分有連續犯之裁判上一
    罪關係，本院自得併予審究，併此敘明。
據上論斷，應依刑事訴訟法第二百七十三條之一第一項、第二百
九十九條第一項前段，毒品危害防制條例第十條第一項、第二項
、第十八條第一項前段，刑法第十一條、第五十六條、第四十七
條、第三十八條第一項第二款、第五十一條第五款，判決如主文
。
中    華    民    國    95    年    4     月    10    日
                          臺灣臺中地方法院刑事第十庭
                              法  官    黃  家  慧
上正本證明與原本無異。
如不服本判決，應於送達後十日內向本院提出上訴狀（須附繕
本），上訴於臺灣高等法院臺中分院。
                              書記官    張  美  鶯
中    華    民    國    95    年    4     月    10    日
附論罪科刑法條
毒品危害防制條例第十條
施用第一級毒品者，處6月以上5年以下有期徒刑。
施用第二級毒品者，處3年以下有期徒刑。


司法院資訊處製作；財團法人民間司法改革基金會備份。
